【裁判字號】    92,訴,585
【裁判日期】    920714
【裁判案由】    毒品危害防制條例
【裁判全文】
臺灣高雄地方法院刑事判決              九十二年度訴字第五八五號
    公  訴  人  臺灣高雄地方法院檢察署檢察官
    被      告  甲○○
右列被告因違反毒品危害防制條例案件，經檢察官提起公訴（九十年度毒偵字第五六
九六號），本院判決如左：
    主  文
甲○○連續施用第一級毒品，處有期徒刑捌月。
扣案第一級毒品海洛因壹包（驗前毛重零點貳公克，驗後淨重零點零伍公克，包裝重
零點貳貳公克）、注射針筒壹支，均沒收銷燬之。
    事  實
一、甲○○前因施用毒品案件，經裁定送觀察、勒戒（本院八十八年度毒聲字第二六
    七號）後，認無繼續施用毒品之傾向，業經臺灣高雄地方法院檢察署檢察官於民
    國八十八年四月十二日，以八十八年度偵字第八五二七號為不起訴處分確定。詎
    其於前受不起訴處分確定後五年以內，復基於施用毒品之概括犯意，自九十年七
    月間某日起至同年十二月十日十五時許往前回溯二十四小時內之某時止，連續在
    某不詳處所施用第一級毒品海洛因多次。嗣經警於九十年十二月十日十五時許，
    在高雄市○○區○○路與中林路口查獲，並當場扣得其持有之第一級毒品海洛因
    一包（驗前毛重○．二公克，驗後淨重○．○五公克，包裝重○．二二公克），
    及其所有供施用毒品之含海洛因殘渣注射針筒一支等物，復經本院以九十年度毒
    聲字第七三八七號裁定送觀察、勒戒後，認有繼續施用毒品之傾向，再經裁定送
    強制戒治（本院九十一年度毒聲字第六九號）在案。
二、案經高雄市政府警察局小港分局報告臺灣高雄地方法院檢察署檢察官偵查起訴。
    理  由
一、訊據被告甲○○對右揭連續施用第一級毒品海洛因之犯罪事實供認不諱，而被告
    於九十年十二月十日十五時許遭警查獲時所採尿液送驗結果，確呈嗎啡陽性反應
    ，有高雄市立凱旋醫院高市凱醫檢字第○○三一六號煙毒尿液檢驗成績書一紙附
    卷（詳九十年度毒偵字第五六九六號偵查卷內第十七頁）可稽。又被告遭警查獲
    扣案之第一級毒品海洛因一包（驗前毛重○．二公克，驗後淨重○．○五公克，
    包裝重○．二二公克），經送驗結果，亦確呈嗎啡陽性反應，有法務部調查局調
    科壹字第220012818號鑑定通知書一紙（詳九十年度毒偵字第五六九六號偵查卷
    內第十四頁）可據；另扣案之注射針筒一支，經送驗結果，亦確呈嗎啡陽性反應
    ，有高雄醫學大學附設中和紀念醫院報告編號0000－000號檢驗報告一紙
    （詳本院卷內第十七頁）可參，足認被告之自白核與事實相符。再被告前因施用
    毒品案件，經裁定送觀察、勒戒（本院八十八年度毒聲字第二六七號）後，認無
    繼續施用毒品之傾向，業經臺灣高雄地方法院檢察署檢察官於八十八年四月十二
    日，以八十八年度偵字第八五二七號為不起訴處分確定之事實，亦有臺灣高等法
    院被告全國前案紀錄表一紙附卷可查，被告於前受不起處分確定後五年以內，猶
    不知悔改再犯本案施用毒品犯行，為二犯，並經裁定送觀察、勒戒後（本院九十
    年度毒聲字第七三八七號），認有繼續施用毒品之傾向，復有臺灣高雄看守所附
    設勒戒處所九十年十二月十八日高所坤戒勒字第三一二八號函及函附之「有無繼
    續施用毒品傾向證明書」一紙（詳九十年度毒偵字第五六九六號偵查卷內第十一
    頁、第十二頁）可佐。事證明確，被告右揭連續施用第一級毒品海洛因之犯行洵
    堪認定，應予依法論科。
二、查海洛因係毒品危害防制條例第二條第二項第一款所定之第一級毒品，不得非法
    持有、施用，被告竟持以施用，故核被告甲○○所為，係犯毒品危害防制條例第
    十條第一項之施用第一級毒品罪。被告施用第一級毒品海洛因前同時持有第一級
    毒品海洛因，其持有之低度行為，已為施用之高度行為所吸收，不另論以持有罪
    。又被告自九十年七月間某日起至同年十二月十日十五時許被查獲時止，先後多
    次連續施用第一級毒品海洛因之犯行，係時間緊接，手法相同，觸犯構成要件同
    一之罪名，顯係基於概括之犯意反覆為之，為連續犯，應依刑法第五十六條之規
    定，論以連續施用第一級毒品海洛因一罪，並依法加重其刑。爰審酌被告前曾因
    施用毒品案件，經送觀察、勒戒（本院八十八年度毒聲字第二六七號）後，認無
    繼續施用毒品之傾向，業經臺灣高雄地方法院檢察署檢察官於八十八年四月十二
    日，以八十八年度偵字第八五二七號為不起訴處分確定，其於前受不起處分確定
    後五年以內，猶不知悔改再犯本案施用毒品相同罪行，為二犯，顯見意志不堅，
    並對施用毒品之行為不知悛悔，惟其犯罪係戕害自身，尚未害及他人，及犯後已
    坦承犯行，態度尚佳等一切情狀，爰量處如主文所示之刑，以示儆懲。扣案第一
    級毒品海洛因一包（驗前毛重○．二公克，驗後淨重○．○五公克，包裝重○．
    二二公克）、注射針筒一支（含海洛因殘渣，量微無法剝離）等物，屬毒品危害
    防制條例第二條第二項第一款所定之第一級毒品，為違禁物，不問屬於犯人與否
    ，爰併依毒品危害防制條例第十八條第一項前段之規定，宣告均沒收銷燬之。
據上論斷，應依刑事訴訟法第二百九十九條第一項前段，毒品危害防制條例第十條第
一項、第十八條第一項前段，刑法第十一條前段、第五十六條，判決如主文。
本案經檢察官郭文俐到庭執行職務。
中      華      民      國      九十二    年      七      月    十四    日
                                    臺灣高雄地方法院刑事第七庭
                                      法  官  柯  盛  益
右正本證明與原本無異。
如不服本判決，應於判決送達後十日內，向本院提出上訴狀。
                                      書記官  陳  昱  良
中      華      民      國      九十二    年      七      月    十四    日
附錄本案判決論罪科刑法條全文
毒品危害防制條例第十條第一項：
施用第一級毒品者，處六月以上五年以下有期徒刑。


司法院資訊處製作；財團法人民間司法改革基金會備份。
